【裁判字號】    95,訴,27
【裁判日期】    950310
【裁判案由】    違反臺灣地區與大陸地區人民關係條例等
【裁判全文】
臺灣花蓮地方法院刑事判決                95年度訴字第27號
公  訴  人  臺灣花蓮地方法院檢察署檢察官
被      告  丙○○
            甲○○
上列被告等因違反臺灣地區與大陸地區人民關係條例等案件，經
檢察官提起公訴（94年度偵字第3985、4429號），經本院合議庭
裁定改行簡式審判程序後，判決如下：
    主  文
丙○○共同違反不得使大陸地區人民非法進入臺灣地區之規定，
處有期徒刑伍月，如易科罰金，以參佰元折算壹日。緩刑伍年。
甲○○共同連續違反不得使大陸地區人民非法進入臺灣地區之規
定，處有期徒刑壹年貳月。緩刑伍年。
    事實及理由
一、犯罪事實：
    丙○○為謀免費至大陸旅遊，乃接受年籍不詳綽號「小玉」
    之大陸地區成年女子之請託，代為尋找假結婚之對象，以使
    大陸地區人民丁○（另行審結）得以探親之方式進入台灣地
    區打工，而與甲○○、綽號「小玉」之成年女子共同基於使
    大陸地區人民非法進入台灣地區之犯意聯絡，經由丙○○介
    紹甲○○，甲○○為取得新台幣 4萬元之報酬及免費至大陸
    地區旅遊之利益，乃同意與大陸地區人民假結婚，並於民國
    90年12月11日，由丙○○陪同至大陸地區，並在大陸地區福
    建省福州市，與無結婚真意之大陸地區人民丁○結婚，以取
    得結婚公證書後，再向財團法人海峽交流基金會取得證明，
    丙○○、甲○○等人復與大陸地區人民丁○共同基於行使使
    公務員登載不實文書之犯意聯絡，由甲○○、丙○○於91年
    1 月14日，一起至花蓮市戶政事務所辦理甲○○與大陸人民
    丁○假結婚之結婚登記，使辦理結婚登記之公務員將此不實
    之事項登載於職務上所掌之戶籍登記簿，並核發戶籍謄本及
    換發登載配偶欄為丁○之甲○○身分證，甲○○復持上開使
    公務員登載不實之戶籍謄本、身分證影本等文件，向內政部
    警政署入出境管理局（下稱入出境管理局）以其配偶丁○來
    台探親之名義，申請大陸地區人民丁○入境台灣，而行使之
    ，經入出境管理局實質審核後，誤信丁○為甲○○之配偶，
    而准予核發中華民國台灣地區旅行證，丁○乃於91年 3月25
    日非法進入台灣地區，足生損害於入出境管理局對於大陸地
    區人民入境管理之正確性；嗣因丁○居留台灣地區之期間期
    滿，而於94年3月4日出境，甲○○復承上開非法使大陸地區
    人民丁○進入台灣地區及行使使公務員登載不實文書之概括
    犯意，又行使前揭登載不實之戶籍謄本及其他文件，再以相
    同方式，向出境管理局申請大陸地區人民丁○來台探親，經
    入出境管理局實質審核後，仍誤信丁○為甲○○之配偶，而
    准予核發中華民國台灣地區旅行證，丁○乃於94年 4月18日
    非法進入台灣地區，足生損害於入出境管理局對於大陸地區
    人民入境管理之正確性。嗣94年10月17日，甲○○在入出境
    管理局花蓮服務處接受面談時，自行供出上情，而經入出境
    管理局花蓮服務處移送警方偵辦。
二、證據：
    (一)被告甲○○於警詢、入出境管理局花蓮服務處及本院之自
      白。
    (二)被告丙○○於本院之自白。
    (三)大陸地區福建省福州市公證處公證書、證明書、財團法人
      海峽交流基金會證明、甲○○之結婚登記申請書各 1份、
      旅客入出境記錄查詢 3份、內政部警政署入出境管理局95
      年1月26日函暨所附資料1份及本院勘驗丙○○警詢錄音帶
      之勘驗筆錄。
三、按台灣地區與大陸地區人民關係條例第79條已於92年10月29
    日修正公布，於同年92年12月31日施行，大陸地區人民丁○
    第 1次非法進入台灣地區之時間，係於上開規定修正施行前
    ，經比較新舊法，以舊法有利於被告丙○○。核被告丙○○
    所為，係犯刑法第216條、214條行使使公務員登載不實罪及
    違反台灣地區與大陸地區人民關係條例第15條第 1款之規定
    ，應依修正前同條例第79條第 1項處斷（蒞庭檢察官認被告
    丙○○就大陸地區人民丁○第 2次非法進入台灣地區部分，
    非在其犯意內，而當庭減縮此部份犯罪事實），檢察官認應
    依同條例現行79條第 1項規定處斷，容有未洽。核被告甲○
    ○所為，係犯刑法第216條、214條行使使公務員登載不實罪
    及違反台灣地區與大陸地區人民關係條例第15條第 1款之規
    定，應依同條例第79條第 1項處斷。檢察官雖漏為論及被告
    甲○○第 2次行使使公務員登載不實文書罪之犯行，惟因與
    已起訴之行使使公務員登載不實文書罪間有連續犯之裁判上
    一罪關係，本院自應併予審究，附此敘明。
四、末查被告等前未曾受有期徒刑以上刑之宣告，此有臺灣高等
    法院被告前案紀錄表在卷可參，其等因一時貪念，思慮欠周
    ，而致觸犯刑章，於犯罪後均坦承犯行，其等經此偵審科刑
    之教訓後，當知所警惕，信無再犯之虞，本院認前開對被告
    等所宣告之刑，以暫不執行為適當，爰均宣告緩刑 5年，以
    勵自新。
五、依刑事訴訟法第299條第1項前段、第273條之1、第310條之2
    、第 454條，修正前及現行臺灣地區與大陸地區人民關係條
    例第79條第1項，刑法第11條前段、第2條第 1項但書、第28
    條、第56條、第216條、第214條、第55條、第41條第 1項前
    段、第74條第 1款，罰金罰鍰提高標準條例第1條前段、第2
    條，判決如主文。
六、如不服本判決，得於收受判決書送達後10日內，以書狀敘明
    理由（須附繕本），向本院提起上訴。
本案經檢察官乙○○到庭執行職務
中    華    民    國    95    年    3     月    10    日
                        臺灣花蓮地方法院刑事第一庭
                                    法  官  李世華
上列正本證明與原本無異。
如對本判決不服，應於送達後10日內，向本院提出上訴狀。（應
抄附繕本）
                                    書記官  李閔華
中    華    民    國    95    年    3     月    13    日


司法院資訊處製作；財團法人民間司法改革基金會備份。
